最高法院刑事判決                              八十六年度台上字第四七一九號
    上訴人  甲○○
右上訴人因違反藥事法案件，不服台灣高等法院中華民國八十六年四月三十日第二審
判決（八十六年度上訴字第一四○九號，起訴案號：台灣板橋地方法院檢察署八十五
年度偵字第一六三七二號），提起上訴，本院判決如左：
    主  文
上訴駁回。
    理  由
按刑事訴訟法第三百七十七條規定，上訴於第三審法院，非以判決違背法令為理由，
不得為之。是提起第三審上訴，應以原判決違背法令為理由，係屬法定要件。如果上
訴理由狀並未依據卷內訴訟資料，具體指摘原判決不適用何種法則或如何適用不當，
即應認其上訴為違背法律上之程式，予以駁回。本件原判決依憑上訴人甲○○在警訊
及檢察官偵查中之自白，核與洪尉龍、曾林華在警訊及檢察官偵查中所供情節相符，
並酌洪尉龍、曾林華二人之尿液，經憲兵司令部刑事支援中心鑑驗結果，均有甲基
安非他命反應，乃認定上訴人有其事實欄所載無償轉讓安非他命予洪尉龍、曾林華二
人吸用之犯行。對於上訴人事後翻異前供，否認有此部分犯行，辯稱：安非他命係伊
與洪尉龍、曾林華三人共同出資購買等語，認係卸飾之詞，洪尉龍在第一審審理中，
附和其詞，改稱安非他命係共同出資所購，為迴護之詞，皆不足採信，亦已詳加指駁
及說明。因而維持第一審依想像競合犯從一重論處上訴人明知為禁藥而轉讓（累犯）
罪刑之判決，駁回上訴人之第二審上訴。上訴人對此部方提起第三審上訴（其餘連續
非法吸用化學合成麻醉藥品及未經許可無故持有可發射金屬或子彈具有殺傷力之仿半
自動手槍製造之玩具槍部分，圴已確定），其上訴意旨略謂：洪尉龍、曾林華在警訊
及檢察官偵查中供稱由上訴人無償提供安非他命，純係個人英雄主義所累，上訴人於
原審審理時，曾請求傳喚洪尉龍、曾林華二人到庭指認，原審未予受理，草率判決，
實欠公平正義云云。惟查證人在偵查或審判中，已經合法訊問，其供述明確，別無訊
問之必要者，不得再行傳喚，為刑事訴訟法第一百九十六條所明定。本件洪尉龍、曾
林華二人，係基於證人之地位，業經檢察官偵查中，合法訊問，供證明確，核與上訴
人在警訊及檢察官偵查中所供認之自白情節相符，原審認為毋庸再加傳喚訊問，於法
自屬無違。上訴意旨，僅執此任意爭執，顯非適法之第三審上訴理由。應認其上訴為
違背法律上之程式，予以駁回。
據上論結，應依刑事訴訟法第三百九十五條前段，判決如主文。
中      華      民      國    八十六    年      八      月      八      日
                              最高法院刑事第二庭
                                  審判長法官  施  文  仁
                                        法官  陳  炳  煌
                                        法官  張  淳  淙
                                        法官  洪  文  章
                                        法官  林  錦  芳
      右正本證明與原本無異
                                              書  記  官
中      華      民      國    八十六    年      八      月     十二     日
